【裁判字號】    99,上訴,3757
【裁判日期】    991108
【裁判案由】    違反槍砲彈藥刀械管制條例
【裁判全文】
臺灣高等法院刑事判決                99年度上訴字第3757號
上  訴  人
即  被  告  甲○○
上列上訴人因違反槍砲彈藥刀械管制條例案件，不服臺灣板橋地
方法院99年度訴字第431號，民國99年9月8日第一審判決（起訴
案號：臺灣板橋地方法院檢察署98年度偵字第32563號，於原審
準備程序中，被告就被訴犯罪事實為有罪陳述，原審告知簡式審
判程序意旨，聽取當事人意見後，經原審合議裁定改依簡式審判
程序），提起上訴，本院判決如下：
    主  文
上訴駁回。
    事  實
本審認定之事實與第一審判決書所記載之事實相同，茲引用之。
    理  由
一、按不服地方法院之第一審判決而上訴者，應向管轄第二審之
    高等法院為之。上訴書狀應敘述具體理由。上訴書狀未敘述
    上訴理由者，應於上訴期間屆滿後20日內補提理由書於原審
    法院，逾期未補提者，原審法院應定期間先命補正。第二審
    法院認為上訴書狀未敘述理由或上訴有第362條前段之情形
    者，應以判決駁回之。但其情形可以補正而未經原審法院命
    其補正者，審判長應定期間先命補正。刑事訴訟法第361條
    、第367條，分別定有明文。所謂不服第一審判決之具體理
    由，必係依據卷內既有訴訟資料或提出新事證，指摘或表明
    第一審判決有何採證認事、用法或量刑等足以影響判決本旨
    之不當或違法，而構成應予撤銷之具體事由，始克當之（例
    如：依憑證據法則具體指出所採證據何以不具證據能力，或
    依憑卷證資料，明確指出所為證據證明力之判斷如何違背經
    驗、論理法則）；倘僅泛言原判決認定事實錯誤、違背法令
    、量刑失之過重或輕縱，而未依上揭意旨指出具體事由，或
    形式上雖已指出具體事由，然該事由縱使屬實，亦不足以認
    為原判決有何不當或違法者（例如：對不具有調查必要性之
    證據，法院未依聲請調查亦未說明理由，或援用證據不當，
    但除去該證據仍應為同一事實之認定），皆難謂係具體理由
    ，俾與第二審上訴制度旨在請求第二審法院撤銷、變更第一
    審不當或違法之判決，以實現個案救濟之立法目的相契合，
    並節制濫行上訴。（最高法院97年度臺上字第892號判決參
    照）是上訴人之上訴書，雖有敘述上訴理由，惟未具體敘述
    第一審判決有上述違法、不當情形，即與未敘述具體理由無
    異，其所為上訴，即不符上訴之法定要件。
二、上訴意旨以：被告雖有起訴書所指未經許可持有槍彈之犯罪
    事實，惟警方如何知情而查獲本案，卷內資料無從知悉，則
    警方搜索扣押行為是否合法，即有可疑，本件查扣之槍彈尚
    未流入市面，即為警查獲，對治安並未造成重大危害，可見
    被告之犯罪情節並非重大，應認縱對其科以罪低刑度猶嫌過
    重，依一般國民生活經驗法則，實屬情輕法重，足以引起一
    般人之同情，顯有憫恕之處，且被告於警詢、偵查及原審均
    坦承不諱，有刑法第59條規定之適用，被告犯後態度良好，
    教育程度僅國小，智識能力低，因一時失慮，致鑄成大錯，
    請從輕量刑云云。
三、按量刑係屬事實審法院得自由裁量之職權，應受比例原則等
    法則之拘束，非可恣意為之，致礙其公平正義之維護，必須
    兼顧一般預防之普遍適應性與具體個案特別預防之妥當性，
    始稱相當。而刑法第57條規定係科刑時應審酌被告犯罪一切
    情狀，予以例示應注意之事項，以為科刑輕重之準據；至刑
    法第59條之酌量減輕其刑，必於犯罪之情狀，在客觀上足以
    引起一般同情，認為即予宣告法定最低度刑期，猶嫌過重者
    ，始有其適用，故前者為量刑標準，後者為酌減依據，兩者
    有別，不容混淆。量刑係法院就繫屬個案犯罪之整體評價，
    量刑判斷當否之準據，應就判決之整體觀察為綜合考量，苟
    已斟酌刑法第57條各款所列情狀，未逾越法定刑度，如無偏
    執一端，致有明顯失出失入恣意而為之情形，上級審法院即
    不得單就量刑部分遽指為不當或違法。查本件原判決已就被
    告所犯本案一切情狀詳予說明採用證據、認定事實、審酌量
    刑之根據及理由，並無何違反經驗法則、論理法則、比例原
    則，或有何其他違法不當情事；又犯罪之情狀顯可憫恕，認
    科以最低度刑仍嫌過重者，得酌量減輕其刑，刑法第59條固
    有明文，然本件被告甲○○所犯未經許可，寄藏可發射子彈
    具有殺傷力之改造手槍罪，客觀上難謂有何情可憫恕之處，
    且原判決就如何量定被告宣告刑之理由，業已詳敘審酌槍砲
    、彈藥屬於高度危險之物品，非經主管機關許可不得擅自持
    有，以維社會大眾安全，被告未經許可，無故寄藏改造槍枝
    2支、制式子彈、非制式子彈共9顆，且未繳交治安機關，嚴
    重危害社會安全，兼衡其素行、智識程度、犯罪之手段、所
    生危害及犯後坦承犯行，態度良好等一切情狀，且被告為累
    犯而量處有期徒刑3年6月，併科罰金新臺幣10萬元，並諭知
    易服勞役折算標準，從形式上觀之，原審量刑並無濫用量刑
    權限，亦無其他失出或失入之違法或失當之處，被告恝置原
    判決前開論述於不顧，徒憑己意就原判決已審酌事項漫為爭
    執，任意指摘原審量刑過重云云，自非具體理由。至被告上
    訴理由中稱警方係如何知情而查獲本案，卷內資料無從知悉
    ，則警方搜索扣押行為是否合法云云，查警方因查緝違反毒
    品危害防制條例及槍砲彈藥刀械管制條例案件，持臺灣板橋
    地方法院所核發之搜索票在被告位於臺北縣板橋市○○街6
    之3號住處實施搜索，並經被告同意入內搜索，有台北縣政
    府警察局中和第二分局刑事案件移送書、搜索扣押筆錄、自
    願受搜索同意書、臺灣板橋地方法院所核發之搜索票在卷可
    稽，故本案並無被告所指搜索程序違法之處，是被告上訴意
    旨所稱，顯與卷證資料不符。綜上，被告上訴意旨所述無非
    係對本案犯行深表悔悟及純屬其個人主觀上對法院量刑之期
    盼，尚不足以影響原判決之本旨，其所執上訴理由，顯非依
    據卷內既有訴訟資料或提出新事實、新證據，指摘或表明第
    一審判決有何採證認事、用法或量刑等足以影響判決本旨之
    不當或違法，而構成應予撤銷之具體事由。是被告上訴，未
    以書狀敘述具體理由，揆諸上揭規定，自屬不合法律上之程
    式，爰不經言詞辯論，逕予駁回。
四、據上論斷，依刑事訴訟法第367條前段、第372條、第373條
    前段，判決如主文。
中    華    民    國    99    年    11    月    8     日
                  刑事第十一庭  審判長法  官  許宗和
                                      法  官  林海祥
                                      法  官  潘進柳
以上正本證明與原本無異。
如不服本判決，應於收受送達後10日內向本院提出上訴書狀，其
未敘述上訴之理由者並得於提起上訴後10日內向本院補提理由書
（均須按他造當事人之人數附繕本）「切勿逕送上級法院」。
                                      書記官  任正人
中    華    民    國    99    年    11    月    8     日

司法院資訊處製作；財團法人民間司法改革基金會備份。
